【裁判字號】    99,裁,476
【裁判日期】    990226
【裁判案由】    營利事業所得稅
【裁判全文】
最  高  行  政  法  院  裁  定
                                       99年度裁字第476號
上  訴  人  元鉅科技股份有限公司
代  表  人  甲○○
被 上訴 人  財政部臺北市國稅局
代  表  人  乙○○
上列當事人間營利事業所得稅事件，上訴人對於中華民國98年12
月3日臺北高等行政法院98年度訴字第1235號判決，提起上訴，
本院裁定如下：
    主  文
上訴駁回。
上訴審訴訟費用由上訴人負擔。
    理  由
一、按對於高等行政法院判決之上訴，非以其違背法令為理由，
    不得為之，行政訴訟法第242條定有明文。依同法第243條第
    1項規定，判決不適用法規或適用不當者，為違背法令；而
    判決有同條第2項所列各款情形之一者，為當然違背法令。
    是當事人對於高等行政法院判決上訴，如依行政訴訟法第24
    3條第1項規定，以高等行政法院判決有不適用法規或適用不
    當為理由時，其上訴狀或理由書應有具體之指摘，並揭示該
    法規之條項或其內容；若係成文法以外之法則，應揭示該法
    則之旨趣；倘為司法院解釋或本院之判例，則應揭示該判解
    之字號或其內容。如以行政訴訟法第243條第2項所列各款情
    形為理由時，其上訴狀或理由書，應揭示合於該條項各款之
    事實。上訴狀或理由書如未依此項方法表明，或其所表明者
    與上開法條規定不合時，即難認為已對高等行政法院判決之
    如何違背法令有具體之指摘，其上訴自難認為合法。
二、緣上訴人民國（下同）92及93年度營利事業所得稅結算申報
    ，列報佣金支出新臺幣（下同）16,704,441元及15,664,467
    元，被上訴人初查以上訴人自91年度起即銷貨予美國PRIMAX
    WHEEL CORP.，同一外銷客戶，92及93年度卻需由FOCUSING
    INTERNATIONAL CO.,LTD.（下稱FOCUSING公司）居間仲介，
    且上訴人無法提示確有仲介事實之相關證明文件，乃否准認
    列佣金支出，92及93年度均核定為0元，並補徵稅額4,176,1
    10元及3,766,048元。上訴人不服，申請復查，均遭駁回，
    ，遂循序提起行政訴訟。
三、本件上訴人對於臺北高等行政法院之判決上訴，主張略以：
    (一)上訴人91年度佣金支出遭剔除，係因帳證不符，並非無支
    付事實，被上訴人卻一再以上訴人91年度佣金支出被剔除，
    推定92、93年度不必支付佣金，顯有違法之嫌，原判決未察
    ，自屬判決違背法令。(二)FOCUSING公司雖於92年10月17日始
    註冊登記，然上訴人確於92年1月3日即與之訂立佣金契約，
    此種法人未經登記即已營業之事實，於我國境內屢見不鮮，
    被上訴人卻以設立時間否定支付事實，有違商業習慣，其推
    翻交易事實，刪除該筆費用，顯有違法；況上訴人已提出合
    於營利事業所得稅查核準則第92條規定之相關文件並於原審
    審理時陳明歷年營業額增加幅度與佣金支出有相對關係，原
    判決未予採信，亦有違背法令等語。經查，原判決業已詳述
    其事實認定依據及得心證之理由，並無違誤。上訴意旨雖以
    原判決違背法令為由，惟核其上訴狀所載理由，或係重述其
    在原審業經主張而為原判決摒棄不採之陳詞，或係執其一己
    之法律見解，就原判決認定其於92、93年未支付佣金之事實
    為爭議，顯就原審取捨證據、認定事實之職權行使，指摘其
    為不當，而非具體表明合於不適用法規、適用法規不當、或
    行政訴訟法第243條第2項所列各款之情形，難認對原判決之
    如何違背法令已有具體之指摘。依首開規定及說明，應認其
    上訴為不合法
四、據上論結，本件上訴為不合法。依行政訴訟法第249條第1項
    前段、第104條，民事訴訟法第95條、第78條，裁定如主文
    。
中    華    民    國    99    年    2     月    26    日
                    最高行政法院第七庭
                        審判長法官  藍  獻  林
                              法官  曹  瑞  卿
                              法官  廖  宏  明
                              法官  張  瓊  文
                              法官  姜  素  娥
以  上  正  本  證  明  與  原  本  無  異
中    華    民    國    99    年    3     月    1     日
                              書記官  賀  瑞  鸞


司法院資訊處製作；財團法人民間司法改革基金會備份。
